# Atas da Reunião DD/MM

- [Atas da Reunião DD/MM](#atas-da-reunião-ddmm)
  - [Links/ferramentas a serem utilizados](#linksferramentas-a-serem-utilizados)
  - [1 - discussão geral](#1---discussão-geral)
  - [2 - review e retrospectiva](#2---review-e-retrospectiva)
    - [2.1 - Atualização do quadro de conhecimentos](#21---atualização-do-quadro-de-conhecimentos)
    - [2.2 - "o que eu fiz"](#22---o-que-eu-fiz)
    - [2.3 - estado das issues](#23---estado-das-issues)
    - [2.4.1 - Quais problemas houveram (no contexto do projeto)](#241---quais-problemas-houveram-no-contexto-do-projeto)
    - [2.4.2 - Pontos positivos, negativos e a melhorar, em geral](#242---pontos-positivos-negativos-e-a-melhorar-em-geral)
  - [3 - planejamento](#3---planejamento)
    - [3.1 - De acordo com o Roadmap](#31---de-acordo-com-o-roadmap)
    - [3.3 - O que mais pode ser adicionado](#33---o-que-mais-pode-ser-adicionado)
    - [3.2 - Antecipando problemas](#32---antecipando-problemas)
    - [3.4 - Geração dos pareamentos](#34---geração-dos-pareamentos)
    - [3.5 - Votação de riscos](#35---votação-de-riscos)
    - [3.6 - Considerações finais sobre a reunião](#36---considerações-finais-sobre-a-reunião)

## Links/ferramentas a serem utilizados

[Gerador de pareamentos](https://www.randomlists.com/team-generator?grp=2&items=felipe%0Aruan%0Asamuel%0Avinicius%0Agabriel%0A)
[Quadro de conhecimentos](https://docs.google.com/spreadsheets/d/1jK_06zaBXD485tWDkwCnQ6xhP0_jICVg1GNkNt1AgUw/edit#gid=0)
[Votação de riscos](https://docs.google.com/spreadsheets/d/1vfmnsztDCSwHpmeRw8vGGG4ExzWC-EdefWPhXHg358I/edit#gid=0)
[Visualizador de markdown online](https://jbt.github.io/markdown-editor/)
[Votação no Google Docs](https://docs.google.com/spreadsheets/d/1Xo6U6UyQQI0scJGQl0HGKC1u85VUKqHtsqUgPYiLOeA/edit?usp=sharing)
[Votação no Scrum Poker Online](https://www.scrumpoker.online)

## 1 - discussão geral

Pontos a serem discutidos na reunião:

1. deixar refatoração de documentos para o final, importante agora é o produto
2. focar no front nas proximas sprints
3. testes no front (enzima)
4. sonarqube

## 2 - review e retrospectiva

### 2.1 - Atualização do quadro de conhecimentos

`autodescritivo` - [link](https://docs.google.com/spreadsheets/d/1jK_06zaBXD485tWDkwCnQ6xhP0_jICVg1GNkNt1AgUw/edit#gid=0)

### 2.2 - "o que eu fiz"

João Vítor ML: revisão de pr no front e no back com makaha, ajuda no desenvolvimento do front

Makaha: revisão de pr no front e no back com makaha, ajuda no desenvolvimento do front

Marcos Felipe: refatoração no front, issue de tópico no front, visualizar perfil no backend, ajudou victor hugo, refatoração do like, mudanças no back pra receber tópico

Marcos Gabriel: nada

Ruan Moura: não fez a tela com o marcos gabriel, deu uma desanimada mas quer dar um ultimo gás nesse final

Sena: fez bastante coisa do back, com victor Santos e Vinicius 

Victor Hugo: arrochou no final da sprint, fechando as telas do front, pareando também com sena

Victor Santos: pareamento com vinicius e sena pra fazer o pareamento, e tirar duvidas sobre testes com 

Vinícius: dar rebase pra poder merjar em coleção, ajudou no makaha e o marcos felipe no front

Lyra: terminou projeto a parte, mas resolveu fazer feijão com arroz pra garantir. Problemas com outras matérias. Ajudou nas telas de login


### 2.3 - estado das issues

checar nos repositorios quais tasks foram realizadas ou não

por ora, eis o estado:

| Issue       | Pontos     | Status     | Responsável |
| :------------- | :----------: | -----------: | ---------: |
[US04 - Cadastrar minha conta no aplicativo (FrontEnd)](https://github.com/fga-eps-mds/2020.1-Grupo2-FrontEnd/issues/4) | 5 pontos |  Em andamento | Victor Hugo e Marcos Gabriel |
[US07 - Fazer login no aplicativo (Frontend)](https://github.com/fga-eps-mds/2020.1-Grupo2-FrontEnd/issues/5) | 5 pontos |  Em andamento | Victor Hugo e Marcos Gabriel |
[US08 - Fazer logout no aplicativo (FrontEnd)](https://github.com/fga-eps-mds/2020.1-Grupo2-FrontEnd/issues/6) | 5 pontos |  Em andamento | Victor Hugo e Marcos Gabriel |
[US11 - Alterar os dados cadastrados na minha conta (FrontEnd)](https://github.com/fga-eps-mds/2020.1-Grupo2-BackEnd/issues/9) | 5 pontos | Em andamento  | Victor Hugo e Marcos Gabriel |
[US12 - Deletar minha conta (FrontEnd)](https://github.com/fga-eps-mds/2020.1-Grupo2-FrontEnd/issues/7) | 5 pontos | Em andamento | Victor Hugo e Marcos Gabriel |
[Refatorar critérios de aceitação](https://github.com/fga-eps-mds/2020.1-Grupo2-wiki/issues/96) | 3 pontos | Não Concluído | EPS |
[Testes no back](https://github.com/fga-eps-mds/2020.1-GaiaDex-BackEnd/issues/113) | 5 pontos | Em andamento | Todos |
[US16 - Editar tópico criado por mim (frontend)](https://github.com/fga-eps-mds/2020.1-GaiaDex-FrontEnd/issues/86) | 3 pontos | Em andamento | Marcos Felipe e Ruan |
[US17 - Deletar o tópico criado por mim (frontend)](https://github.com/fga-eps-mds/2020.1-GaiaDex-FrontEnd/issues/87) | 2 pontos | Em andamento | Marcos Felipe e Ruan |
[Configurar CI/CD](https://github.com/fga-eps-mds/2020.1-GaiaDex-wiki/issues/) | 13 pontos | Em andamento | Lyra |
[US02 - Visualizar minha coleção (frontend)](https://github.com/fga-eps-mds/2020.1-GaiaDex-FrontEnd/issues/) | 5 pontos | Não Concluído | Vinícius, Sena e Victor Samuel |
[US03 - Visualizar informações da Minha Planta (frontend)](https://github.com/fga-eps-mds/2020.1-GaiaDex-FrontEnd/issues/) | 8 pontos | Não Concluído | Sena e Victor Samuel |
[Finalizar Protótipo](https://github.com/fga-eps-mds/2020.1-GaiaDex-wiki/issues/) | 13 pontos | Não Concluído | Lyra |
[US19 - Criar comentário em um tópico (frontend)](https://github.com/fga-eps-mds/2020.1-GaiaDex-FrontEnd/issues/) | 8 pontos | Em andamento | Marcos Felipe e Ruan |
[US20 - Editar comentário que fiz em um tópico (frontend)](https://github.com/fga-eps-mds/2020.1-GaiaDex-FrontEnd/issues/) | 3 pontos | Em andamento | Marcos Felipe e Ruan |
[US21 - Remover um comentário que fiz em um tópico (frontend)](https://github.com/fga-eps-mds/2020.1-GaiaDex-FrontEnd/issues/) | 2 pontos | Em andamento | Marcos Felipe e Ruan |
[US22 - Upvote e downvote em um comentário (frontend)](https://github.com/fga-eps-mds/2020.1-GaiaDex-FrontEnd/issues/) | 1 pontos | Em andamento | Marcos Felipe e Ruan |

### 2.4.1 - Quais problemas houveram (no contexto do projeto)

tem no documento de results

### 2.4.2 - Pontos positivos, negativos e a melhorar, em geral

Tem no documento de result.

## 3 - planejamento

### 3.1 - De acordo com o Roadmap

- US10 - Visualizar configurações da conta (frontend)
- US26 - Visualizar minha coleção de favoritos (frontend)

[Votação no Google Docs](https://docs.google.com/spreadsheets/d/1Xo6U6UyQQI0scJGQl0HGKC1u85VUKqHtsqUgPYiLOeA/edit?usp=sharing)

[Votação no Scrum Poker Online](https://www.scrumpoker.online)

### 3.3 - O que mais pode ser adicionado

`quais dividas tecnicas? o que foi discutido que pode ser incluido nesta sprint?`

### 3.2 - Antecipando problemas

`como está a disponibilidade dos membros nesta sprint? muita prova?`

### 3.4 - Geração dos pareamentos

`autoexplicativo` [link](https://www.randomlists.com/team-generator?grp=2&items=felipe%0Aruan%0Asamuel%0Avinicius%0Agabriel%0A)

### 3.5 - Votação de riscos

`autoexplicativo` [link](https://docs.google.com/spreadsheets/d/1vfmnsztDCSwHpmeRw8vGGG4ExzWC-EdefWPhXHg358I/edit#gid=0)

### 3.6 - Considerações finais sobre a reunião

`o que houve de positivo? o que pode melhorar? algo passou batido?`
