# Atas da Reunião 29/10

- [Atas da Reunião 29/10](#atas-da-reunião-2910)
  - [Links/ferramentas a serem utilizados](#linksferramentas-a-serem-utilizados)
  - [1 - discussão geral](#1---discussão-geral)
  - [2 - review e retrospectiva](#2---review-e-retrospectiva)
    - [2.1 - Atualização do quadro de conhecimentos](#21---atualização-do-quadro-de-conhecimentos)
    - [2.2 - "o que eu fiz"](#22---o-que-eu-fiz)
    - [2.3 - estado das issues](#23---estado-das-issues)
    - [2.4.1 - Quais problemas houveram (no contexto do projeto)](#241---quais-problemas-houveram-no-contexto-do-projeto)
    - [2.4.2 - Pontos positivos, negativos e a melhorar, em geral](#242---pontos-positivos-negativos-e-a-melhorar-em-geral)
  - [3 - planejamento](#3---planejamento)
    - [3.1 - De acordo com o Roadmap](#31---de-acordo-com-o-roadmap)
    - [3.2 - Antecipando problemas](#32---antecipando-problemas)
    - [3.3 - O que mais pode ser adicionado](#33---o-que-mais-pode-ser-adicionado)
    - [3.4 - Geração dos pareamentos](#34---geração-dos-pareamentos)
    - [3.5 - Votação de riscos](#35---votação-de-riscos)
    - [3.6 - Considerações finais sobre a reunião](#36---considerações-finais-sobre-a-reunião)

## Links/ferramentas a serem utilizados

[Gerador de pareamentos](https://www.randomlists.com/team-generator?grp=2&items=felipe%0Aruan%0Asamuel%0Avinicius%0Agabriel%0A)
[Quadro de conhecimentos](https://docs.google.com/spreadsheets/d/1jK_06zaBXD485tWDkwCnQ6xhP0_jICVg1GNkNt1AgUw/edit#gid=0)
[Votação de riscos](https://docs.google.com/spreadsheets/d/1vfmnsztDCSwHpmeRw8vGGG4ExzWC-EdefWPhXHg358I/edit#gid=0)
[Visualizador de markdown online](https://jbt.github.io/markdown-editor/)

## 1 - discussão geral

Pontos a serem discutidos na reunião:

0. camera
1. presença nas dailies
2. pouca interação nos grupos/pouca proatividade?

r:
burnout victor
semana de prova felipe
prova amanha + aulas praticas detran vinicius
internet ruim gabriel

3. storybook
4. cicd ta bem complexo, mudar pontuação


## 2 - review e retrospectiva

### 2.1 - Atualização do quadro de conhecimentos

`autodescritivo` - [link](https://docs.google.com/spreadsheets/d/1jK_06zaBXD485tWDkwCnQ6xhP0_jICVg1GNkNt1AgUw/edit#gid=0)

### 2.2 - "o que eu fiz"

`passaremos a fala pra cada membro fazer um resumo de como foi a experiencia durante essa sprint [quase uma 'super daily']`

1. mds1 -
nao conseguiu evoluir nos testes, seguiu em frente
visualizar coleçao no backend
ajustar pro codacy e detalhe das notificaçoes

1. mds2 -
issue frontend upvote downvote
problemas p linkar api do back com front
[tecnicos msm]

1. mds3 -
pareou com ruan, issue visualizar planta frontend
matando dividas tecnicas
feliz pq consegue ver resultado no que ta fazendo

1. mds4 -
scanear planta
falta mandar dados pro back e mostrar resposta

1. mds5 -
trabalhou na divida tecnica com vinicius

1. mds6 -
desculpa por n ter pareado
prob de comunicação, cada um fazendo individualmente
expo nao funciona na devel
tela visualizar topico
tela criar topico
tela visualizar minha planta

1. mds7 -
problema ficou doente
fez grupo de pareamento, mas nao houve pareamento
mexeu no pullrequest backend visualizar infos da planta

1. eps1 -
docs de review e planning
ajudou no evm
estudada em cicd

1. eps2 -
atualizou evm
arrumou sprint7

1. eps3 -
pesquisa sobre cicd
script p consertar template

Pesquisar problema: `*flatlist dentro de scrollview*`


### 2.3 - estado das issues

checar nos repositorios quais tasks foram realizadas ou não

por ora, eis o estado:

| Issue       | Pontos     | Status     |
| :------------- | :----------: | -----------: |
| [US04 - Cadastrar minha conta no aplicativo (FrontEnd)](https://github.com/fga-eps-mds/2020.1-Grupo2-FrontEnd/issues/4) | 5 pontos | Em andamento |
| [US07 - Fazer login no aplicativo (Frontend)](https://github.com/fga-eps-mds/2020.1-Grupo2-FrontEnd/issues/5) | 5 pontos | Em andamento |
| [US08 - Fazer logout no aplicativo (FrontEnd)](https://github.com/fga-eps-mds/2020.1-Grupo2-FrontEnd/issues/6) | 5 pontos | Em andamento |
| [US11 - Alterar os dados cadastrados na minha conta (FrontEnd)](https://github.com/fga-eps-mds/2020.1-Grupo2-BackEnd/issues/9) | 5 pontos | Em andamento |
| [US12 - Deletar minha conta (FrontEnd)](https://github.com/fga-eps-mds/2020.1-Grupo2-FrontEnd/issues/7) | 5 pontos | Em andamento |
| [Refatorar critérios de aceitação](https://github.com/fga-eps-mds/2020.1-Grupo2-wiki/issues/96) | 3 pontos | Não concluído |
| [US01 - Scannear planta (backend)](https://github.com/fga-eps-mds/2020.1-Grupo2-BackEnd/issues/83) | 8 pontos | Concluido |
| [US02 - Visualizar minha coleção (backend)](https://github.com/fga-eps-mds/2020.1-Grupo2-BackEnd/issues/84) | 5 pontos | Concluido |
| [US03 - Visualizar informações da Minha Planta (backend)](https://github.com/fga-eps-mds/2020.1-Grupo2-BackEnd/issues/85) | 3 pontos | Em andamento |
| [Testes](https://github.com/fga-eps-mds/2020.1-GaiaDex-BackEnd/issues/113) | 5 pontos | Não concluído |
| [Cobertura de Testes Code Climate](https://github.com/fga-eps-mds/2020.1-GaiaDex-wiki/issues/100) | 8 pontos | Concluido |
| [US15 - Criar tópico em um fórum de planta (frontend)](https://github.com/fga-eps-mds/2020.1-GaiaDex-FrontEnd/issues/85) | 5 pontos | Concluido |
| [US16 - Editar tópico criado por mim (frontend)](https://github.com/fga-eps-mds/2020.1-GaiaDex-FrontEnd/issues/86) | 3 pontos | Não concluído |
| [US17 - Deletar o tópico criado por mim (frontend)](https://github.com/fga-eps-mds/2020.1-GaiaDex-FrontEnd/issues/87) | 2 pontos | Não concluído |
| [US18 - Upvote e downvote em um tópico (frontend)](https://github.com/fga-eps-mds/2020.1-GaiaDex-FrontEnd/issues/88) | 2 pontos | Concluido |
| [Refatorar docs pro novo frontend e backend]() | 13 pontos | Não concluido |
| [Atualizar EVM](https://github.com/fga-eps-mds/2020.1-GaiaDex-wiki/issues/117) | 5 pontos | Concluído |
| [Testes exploratórios](https://github.com/fga-eps-mds/2020.1-GaiaDex-wiki/issues/)| 5 pontos | Não concluído |
| [Configurar CI/CD](https://github.com/fga-eps-mds/2020.1-GaiaDex-wiki/issues/) | 13 pontos | Não concluído |
| [US01 - Scannear planta (frontend)](https://github.com/fga-eps-mds/2020.1-GaiaDex-FrontEnd/issues/) | 5 pontos | Em andamento |
| [US02 - Visualizar minha coleção (frontend)](https://github.com/fga-eps-mds/2020.1-GaiaDex-FrontEnd/issues/) | 5 pontos | Não concluído |
| [US03 - Visualizar informações da Minha Planta (frontend)](https://github.com/fga-eps-mds/2020.1-GaiaDex-FrontEnd/issues/) | 8 pontos | Não concluído |
| [US27 - Alterar informações da minha planta (frontend)](https://github.com/fga-eps-mds/2020.1-GaiaDex-FrontEnd/issues/) | 5 pontos | Não concluído |

mover testes exploratorios sprint 10

### 2.4.1 - Quais problemas houveram (no contexto do projeto)

`perdeu o notebook? teve 3 provas em um dia só?`

burnout - victor
semana de prova - felipe
prova amanha + aulas praticas detran - vinicius
internet ruim - gabriel
problemas de estagio, outras disciplinas - makaha
doença - senna
provas de outras disciplinas - ruan

### 2.4.2 - Pontos positivos, negativos e a melhorar, em geral

`pontos positivos = o que foi de bom | pontos negativos = ruim, não da mais pra mudar | pontos a melhorar = ruim mas circunstancial |`

[link](https://docs.google.com/spreadsheets/d/1kDTcWfatq5wJZsTfCOO8gg_eS5i9acqY1u2PPzg_-TY/edit#gid=0)

## 3 - planejamento

### 3.1 - De acordo com o Roadmap

* Teste de usabilidade [mover pra sprint 12]

Backend:

* US27 - Alterar informações da minha planta (backend)

Frontend:

* US19 - Criar comentário em um tópico (frontend)
* US20 - Editar comentário que fiz em um tópico (frontend)
* US21 - Remover um comentário que fiz em um tópico (frontend)
* US22 - Upvote e downvote em um comentário (frontend)

### 3.2 - Antecipando problemas

`como está a disponibilidade dos membros nesta sprint? muita prova?`

muito trabalho apresentaçao - sena
prova sexta - hugo, joao e vinicius
fim de semana mta coisa de outras materias - joao, makaha

### 3.3 - O que mais pode ser adicionado

`quais dividas tecnicas? o que foi discutido que pode ser incluido nesta sprint?`

### 3.4 - Geração dos pareamentos

`autoexplicativo` [link](https://www.randomlists.com/team-generator?grp=3&items=marcos_felipe%0Aruan%0Avictor_samuel%0Avinicius%0Amarcos_gabriel%0Avictor_hugo%0Aarthur_sena)

`autoexplicativo` [link](https://www.randomlists.com/team-generator?grp=3&items=makaha%0Aguilherme%0Ajoao)

### 3.5 - Votação de riscos

`autoexplicativo` [link](https://docs.google.com/spreadsheets/d/1vfmnsztDCSwHpmeRw8vGGG4ExzWC-EdefWPhXHg358I/edit#gid=0)

### 3.6 - Considerações finais sobre a reunião

`o que houve de positivo? o que pode melhorar? algo passou batido?`
